# 新金融工具准则下关于应收票据的列报问题

提问人：tree1002 时间：2020-02-10 19:50:15
陈版，您好。新金融工具准则下，关于应收票据有下列几个模糊的问题，请陈版给予指导：
（ 1 ）企业生产经营过程中收到大量票据，收到的票据一般会背书、贴现以及到期承兑，背书跟贴现的比例稍大，这种情况期末报表列报应该是放到应收款项融资吧？
（ 2 ）期末已背书或贴现但是不符合终止确认条件的，要调整回应收票据，那这个调回的应收票据也要放在应收款项融资里列报吗？这部分票据期末要不要计提坏账？（比如企业期末在手还未背书出去的商业承兑汇票是按照应收账款坏账计提政策提了坏账的）
（ 3 ）由于票据时间基本一年以内，企业采用票据账面价值进行核算，那期末计提的信用减值损失是不是不根据是用公允价值还是账面价值核算应该是计入到其他综合收益的吧？如果（ 2 ）问已背书或贴现但不符合终止确认条件的期末列报在应收票据，那期末票据就分为应收票据跟应收款项融资两处列报，其对应的坏账准备也分别对应坏账准备跟其他综合收益吗？
（ 4 ）企业期末有一部分质押票据，比如金额占期末账面金额的五分之一，占全年发生额的比例更低，这部分质押票据是明确到期承兑的，那这部分票据期末列报在应收票据还是应收款项融资？

回答人：chenyiwei
1 、首先建议考虑对应收票据按照一定标准进行分类，例如满足哪些条件的票据更多地持有至到期，哪些更多地在到期日前背书或贴现转让等。必要时在细分组合基础上考虑金融资产的业务模式和分类问题。在某些情况下，如果某个组合中超过 90 ％的票据被背书或贴现（且满足终止确认条件），则该组合应列报为交易性金融资产。
2 、期末已背书或贴现但是不符合终止确认条件的，仍作为应收票据列报，不调整到应收款项融资。
3 、（ 1 ）应收款项融资的公允价值变动记入其他综合收益，但需单独将信用减值损失计入损益和贷记其他综合收益。
4 、被质押且明确到期收款的应收票据应列报在“应收票据”。